臺灣高等法院高雄分院刑事判決                    九十一年度上易字第四九二號
    上  訴  人
    即  被  告  乙○○
右上訴人因傷害案件，不服臺灣屏東地方法院九十一年度易字第一一０號中華民國九
十一年二月十五日第一審判決（起訴案號：臺灣屏東地方法院檢察署九十年度偵字第
七０七八號），提起上訴，本院判決如左：
      主  文
上訴駁回。
乙○○緩刑貳年。
      事  實
一乙○○於民國九十年九月二十五日上午十時三十分許，在屏東縣屏東市○○路九七
  號屏東縣社會福利館圖書室內，與甲○○因細故爭執，竟基於傷害之犯意，持竹掃
  把及以手毆打甲○○之手部、背部及肩部，致甲○○受有右前臂淤傷二Ⅹ一公分、
  右上臂淤傷三Ⅹ二公分及右背肩部淤傷二Ⅹ一公分等傷害。
二案經甲○○訴由屏東縣警察局屏東分局報請臺灣屏東地方法院檢察署檢察官偵查起
  訴。
      理  由
一右開事實，業據被告乙○○於警訊（見警卷第二頁反面）、原審（見原審卷第十二
  頁）及本院審理時（見本院卷第十八頁、第二十八頁）坦承不諱，核與告訴人甲○
  ○指述被害之情節，及證人即在場目擊事件經過之呂美玲於警訊（見警卷第七頁反
  面）、偵訊時（見偵查卷第六頁）證述之情節相符。此外，復有甲○○之驗傷診斷
  書一紙附卷（見警卷第十頁）可稽。是以被告之自白與事實相符，自堪採為其有罪
  認定之證據。本件事證已臻明確，被告犯行洵堪認定。
二核被告所為係犯刑法第二百七十七條第一項傷害罪。被告以持竹掃把或徒手之方式
  先後毆打告訴人，係以單一之犯意，利用同一機會接續為同一性質之行為，接續侵
  害單一法益，應屬單一犯行之接續犯。
三被告犯罪事證既明，原審法院依據刑法第二百七十七條第一項、第四十一條第一項
  前段，罰金罰鍰提高標準條例第一條前段、第二條，並審酌被告係因細故一時衝動
  之犯罪動機、持竹掃把及徒手毆打告訴人之手段、告訴人因此所受之傷害，及犯後
  坦承犯行，態度良好等一切情狀，量處拘役拘三十日，並諭知易科罰金之折算標準
  。其認事用法均無違誤，量刑亦稱允妥，被告上訴意旨指摘原判決未及斟酌其正與
  告訴人協議和解，而有不當云云，為無理由，應予駁回。另查被告未曾受有期徒刑
  以上刑之宣告，有臺灣高等法院被告全國前案紀錄表可稽，且被告於本院審理中已
  與被害人達成和解，並已給付新臺幣一萬二千元，有屏東縣屏東市調解委員會調解
  書一份可憑。又本件被告犯罪情節尚非重大，經此偵審程序，當知警惕，應無再犯
  之虞，本院認被告之科刑以暫不執行為適當，併宣告緩刑二年，以啟自新。
據上論斷，應依刑事訴訟法第三百六十八條，刑法第七十四條第一款，判決如主文。
本案經檢察官郭振昌到庭執行職務。
中      華      民      國     九十一    年     五      月     十六     日
                              臺灣高等法院高雄分院刑事第六庭
                                  審判長法官  王憲義
                                        法官  范惠瑩
                                        法官  謝靜雯
右正本證明與原本無異。
不得上訴。
                                      書記官  廖素珍
中    華    民    國     九十一     年       五       月       二  十   日
附錄本判決論罪之法條：
中華民國刑法第二百七十七條第一項：
傷害人之身體或健康者，處三年以下有期徒刑、拘役或一千元以下罰金。
                                                                        Ｆ
